智慧財產及商業法院民事判決  
111年度民商上字第14號
上  訴  人  勤美股份有限公司
法定代理人  林廷芳              
訴訟代理人  李世章律師（送達代收人）
            徐念懷律師
            黃立虹律師
被 上訴 人  中陽建設股份有限公司
法定代理人  張淑芬              
訴訟代理人  陳俊宏律師
            簡輔均                                      
上列當事人間請求侵害商標權有關財產權爭議等事件，上訴人對
於中華民國111年5月4日本院110年度民商訴字第49號第一審判決
提起上訴，本院於111年11月3日言詞辯論終結，判決如下：
    主  文
一、原判決關於駁回上訴人後開第二、三項之訴部分，及該部分
    假執行之聲請暨訴訟費用之裁判均廢棄。
二、被上訴人不得將相同或近似於「勤美」或「勤美綠園道」之
    字樣，使用於不動產租售、不動產租賃、商場攤位租售、辦
    公室租售、公寓房屋租賃、不動產買賣、不動產買賣租賃之
    仲介、不動產管理、建築設計、土木建築工程設計、建築諮
    詢、土木建築工程技術諮詢顧問、工程諮詢顧問之商品或服
    務上，及其有關之商業文書或廣告。
三、被上訴人應給付上訴人新臺幣壹佰萬元，及自民國一一○年
    六月二十六日起至清償日止，按年息百分之五計算之利息。
四、其餘上訴駁回。
五、第一、二審訴訟費用由被上訴人負擔百分之九十四，餘由上
    訴人負擔。
六、本判決第三項於上訴人以新臺幣參拾參萬參仟元為被上訴人
    供擔保後，得假執行；但被上訴人如以新臺幣壹佰萬元為上
    訴人預供擔保，得免為假執行。
    事實及理由
壹、程序事項：
一、按依智慧財產案件審理法第7條規定，智慧財產及商業法院
    組織法第3條第1款、第4款所定之民事事件，由智慧財產及
    商業法院管轄。本案既屬因商標法所保護之智慧財產權益所
    生之第二審民事案件，符合智慧財產及商業法院組織法第3
    條第1款規定，本院依法自有管轄權。
二、次按當事人喪失訴訟能力或法定代理人死亡或其代理權消滅
    者，訴訟程序在有法定代理人或取得訴訟能力之本人，承受
    訴訟以前當然停止；第168條至第172條及前條所定之承受訴
    訟人，於得為承受時，應即為承受之聲明，民事訴訟法第17
    0條、第175條第1項分別定有明文。查被上訴人之法定代理
    人原為張異昌，嗣於本院審理中變更為張淑芬，經其於民國
    111年10月27日以書狀聲明承受訴訟（見本院卷第221至228
    頁）。揆諸前開規定，應予准許承受訴訟。　　　　　　　
貳、實體事項：
一、上訴人主張：  ㈠
  ㈠上訴人設立於61年9月9日，跨足不動產開發與零售商場領域
    後，係以創造獨特之「綠能」、「休閒」、「生活美學」等
    文藝氣息深受信賴推崇，「勤美之森」、「勤美璞真」建案
    ，為上訴人所屬集團之作品。上訴人為註冊第01872487號、
    第01872723號「勤美天地」商標、第01872485號「勤美綠園
    道」商標（下稱系爭商標，如原判決附表所示）之商標權人
    ，上訴人之公司名稱「勤美」係著名及享有商譽之表徵，核
    屬公平交易法第22條第1項之著名公司名稱，任何人自不得
    以「勤美」字樣，使用在同一或類似於不動產租售、不動產
    買賣之商品或服務上，以致相關消費者混淆誤認。詎被上訴
    人於行銷其「表參道」建案之臉書專頁廣告文宣上，使用相
    同於系爭商標之「公益勤美」、「勤美×公益」、「勤美綠
    園道」字樣於「不動產租售」「不動產買賣」之同一商品或
    服務，有致相關消費者混淆誤認之虞，侵害系爭商標。又被
    上訴人為設址於臺中市西區之建商，係與上訴人具有建築住
    宅事業領域之同業競爭關係，且「表參道」建案位置鄰近上
    訴人之「勤美之森」建案及「勤美誠品綠園道」商場，被上
    訴人為促銷「表參道」建案之行銷行為，亦致上訴人在消費
    市場上獲取交易機會之商業利益遭被上訴人剝奪，而有利益
    分配極度不平衡之情形者，復屬於高度抄襲以攀附上訴人商
    譽，同時構成公平交易法第22條第1項之不公平競爭及同法
    第25條規定之影響交易秩序之欺罔或顯失公平行為。
　㈡再者，縱認被上訴人使用之「公益勤美」、「勤美×公益」、
    「勤美綠園道」字樣並非完全相同於系爭商標，然其整體寓
    意仍在以「勤美」為號召，使具有普通知識經驗之消費者，
    可能誤認「表參道」建案為上訴人推行之建案，或誤認被上
    訴人為上訴人集團關係企業或與上訴人有投資、合作關係，
    仍係侵害上訴人就系爭商標之商標權，且係剝奪上訴人於消
    費市場上獲取交易機會之商業利益及高度抄襲以攀附上訴人
    商譽之不公平競爭行為。被上訴人於110年4月26日接獲上訴
    人請求其刪除「勤美綠園道」及「勤美」相關文字之警告函
    後，於110年5月6日竟向上訴人函覆表示其將繼續合理使用
    該廣告文宣之用語，主觀上顯有侵害商標權及不公平競爭行
    為之故意；另上訴人所為請求除去及防止被上訴人繼續侵害
    行為，係以保全系爭商標權之完整性，及維護上訴人在不動
    產買賣消費市場上公平競爭之權益為目的，本不以被上訴人
    主觀上之故意或過失為要件，亦與被上訴人動機無關。爰依
    商標法第69條第1項、公平交易法第29條規定，擇一請求被
    上訴人排除、防止其侵害；及依商標法第69條第3項、公平
    交易法第30條規定，擇一請求被上訴人給付損害賠償；併依
    公平交易法第33條規定，請求被上訴人負擔訴訟費用，登載
    本件判決於新聞紙。
　㈢又被上訴人將「公益勤美」、「勤美×公益」、「勤美綠園道
    」之字樣，作為甲證6廣告文宣之文案主題及視覺主軸，僅
    於首頁「不明顯之處」以「較小字體」一次性標註「APEX中
    陽建設」，所表達之整體寓意，確屬促銷之「商標使用」行
    為。且被上訴人於行銷「表參道」建案所使用之臉書帳號名
    稱為「表參道　公益勤美　2-3房」，以較小字體標示「房
    地產公司」，完全未標示其「APEX中陽建設」之名稱，極易
    使一般人誤以為該臉書帳號係屬上訴人「勤美」公司所有。
    而「勤美」為上訴人之公司名稱，「勤美綠園道」為上訴人
    所有之系爭商標之一，被上訴人行銷「表參道」建案本身之
    內容，均與上訴人及系爭商標無涉，顯無採用「勤美」或「
    勤美綠園道」字樣，作為說明「表參道」建案名稱、形狀、
    品質、功用、產地或其本身之必要性及關連性。縱認有部分
    消費者將「勤美綠園道」（系爭商標）與「勤美誠品綠園道
    」（複合式大型休閒購物商場名稱）兩者交互混雜使用之情
    事，惟被上訴人所行銷之「表參道」建案位址，相距「勤美
    誠品綠園道」商圈1.1公里，需跨越麻園頭溪，一般消費者
    根本不會認定其在「勤美誠品綠園道」商圈之內，應以「草
    悟道」及「台中市民廣場」上下附近所涵蓋之區域，作為其
    認定之範圍，被上訴人顯無援引「勤美誠品綠園道」作為說
    明其地理位址之餘地。　
二、被上訴人抗辯則以：
　㈠被上訴人公司推出之表參道建案位於精美街近公益路口，與
    勤美誠品綠園道建物距離，依google地圖顯示距離為1.1公
    里，車程3至4分鐘，於該「表參道」建案中，使用「公益勤
    美」、「勤美X公益」等字樣，僅是商品地理位置作為商圈
    、生活圈之說明，並非做表彰商品來源之商標使用。且被上
    訴人於臉書上「表參道」建案廣告文宣中，已表明「APEX中
    陽建設」文字，並未有「勤美建設」或者「勤美集團」等用
    語，使用「勤美X公益」時，另有「雙時尚」及「行走」、
    「菁英城市美學」、「城與綠的經典」等字樣，並未援引「
    勤美」、「勤美綠園道」作為建案「表參道」之來源，而是
    按商業習慣表達該「地名」鄰近被上訴人之「商品」，與廣
    告所宣傳的同一生活圈應為允當。
　㈡上訴人本身並未從事建築住宅事業，雙方並無競爭關係，上
    訴人所稱旗下事業體從事營造之事業體，亦非以「勤美」為
    名，被上訴人於廣告中使用「勤美」字樣，並加註被上訴人
    公司名稱，自無使人混淆誤認之虞。又「勤美」之公司名稱
    ，並非已註冊之商標權，也非公平交易法第22條第1項第1款
    所謂「商品或服務之著名表徵」，就「勤美」二字在房地產
    市場相關消費者印象中，是否已經取得相當知名度且有因被
    上訴人使用上開字樣而有導致一般相關消費者有混淆誤認之
    客觀情事，仍應由上訴人舉證證明之。是以，上訴人損害賠
    償及登載本件判決於新聞紙等請求，均非可採。　
三、原審判決上訴人之訴及其假執行之聲請均駁回。上訴人不服
    ，提起上訴，並聲明：㈠原判決廢棄。㈡被上訴人不得將相同
    或近似於「勤美」或「勤美綠園道」之字樣，使用於不動產
    租售、不動產租賃、商場攤位租售、辦公室租售、公寓房屋
    租賃、不動產買賣、不動產買賣租賃之仲介、不動產管理、
    建築設計、土木建築工程設計、建築諮詢、土木建築工程技
    術諮詢顧問、工程諮詢顧問之商品或服務上，及其有關之商
    業文書或廣告。㈢被上訴人應給付上訴人新臺幣(下同)100萬
    元，及自起訴狀繕本送達之翌日起至清償日止，按年息5%計
    算之利息。㈣被上訴人應於非國定假日之期間，在工商時報
    、經濟日報全國版頭版刊登本案判決。㈤上訴人願供擔保，
    請准就第三項上訴聲明為假執行。㈥第一、二審之訴訟費用
    均由被上訴人負擔。被上訴人則答辯聲明：㈠上訴駁回。㈡如
    受不利益之判決，被上訴人願供擔保，請准宣告免為假執行
    。㈢訴訟費用由上訴人負擔。㈠   
四、本件法官依民事訴訟法第463條準用同法第271條之1、第270
    條之1第1項第3款、第3項規定，整理兩造不爭執事項並協議
    簡化爭點如下：
  ㈠不爭執事項：
  ⒈上訴人為註冊第01872487號、第01872723號「勤美天地」商
    標、第01872485號「勤美綠園道」商標（即系爭商標，如原
    審判決附表）之商標權人。
  ⒉被上訴人為行銷其所有「表參道」建案，於臉書廣告文宣上
    使用「公益勤美」、「勤美x公益」、「勤美綠園道」等字
    樣。
  ⒊上訴人於110年4月26日寄發警告函與被上訴人，表示被上訴
    人於「表參道」建案之廣告文宣上大量使用「公益勤美」、
    「勤美x公益」之宣傳用語，侵害上訴人商標權，請其於函
    文到後立即關閉上開有「勤美」字樣之臉書專頁，且於函到
    10日内聯繫商討損害賠償事宜，並承諾絕不再使用「勤美」
    字樣於其「表參道」建案之任何商業文書上等語。 
  4.被上訴人於上訴人110年6月8日提起本件訴訟時仍繼續使用
    「勤美x公益」、「公益勤美」、「勤美綠園道」於廣告文
    宣上，至110年8月11日撤除上開「勤美x公益」、「公益勤
    美」、「勤美綠園道」於廣告文宣上使用，有被證1可參。 
  ㈡本件爭點:
  ⒈被上訴人所為是否構成商標法第68條第1款、第3款商標權之
    侵害？
  ⒉被上訴人所為是否違反公平交易法第22條第1項第1、2款及
    同法第25條規定？
  ⒊如是，上訴人依商標法第69條第1項、公平交易法第29條請
    求被上訴人排除及防止侵害、依商標法第69條第3項、公平
    交易法第30條規定請求損害賠償、依公平交易法第33條請求
    被上訴人負擔費用將判決書登載新聞紙，有無理由？賠償金
    額應如何計算？ 
五、本院得心證之理由：　　
　㈠商標法第68條第1款、第3款侵害商標權部分:
　⒈按「未得商標權人同意，有下列情形之一，為侵害商標權：
      一、於同一商品或服務，使用相同於註冊商標之商標者。…
　  三、於同一或類似之商品或服務，使用近似於註冊商標之商
　  標，有致相關消費者混淆誤認之虞者。」商標法第68條第1
    款、第3款定有明文。次按，「商標之使用，指為行銷之目
    的，而有下列情形之一，並足以使相關消費者認識其為商標
    ：一、將商標用於商品或其包裝容器。二、持有、陳列、販
    賣、輸出或輸入前款之商品。三、將商標用於與提供服務有
    關之物品。四、將商標用於與商品或服務有關之商業文書或
    廣告。前項各款情形，以數位影音、電子媒體、網路或其他
    媒介物方式為之者，亦同。」商標法第5條亦有明文。因此
    商標之使用，應具備：⑴使用人須有表彰自己之商品或服務
    來源之意思；⑵使用人需有行銷商品或服務之目的；⑶需有標
    示商標之積極行為；⑷所標示者需足以使相關消費者認識其
    為商標。查系爭商標係指定使用在「不動產買賣」等商品或
    服務上，被上訴人則將完全相同於系爭商標之「勤美綠園道
    」字樣，以及高度近似於系爭商標之「公益勤美」、「勤美
    ×公益」字樣，使用在其行銷「表參道」建案之廣告文宣上
    （甲證6），完全符合商標法第5條第1項第4款規定之「商標
    使用」要件。
　⒉被上訴人違反商標法第68條第1款部分:　
　　承上，被上訴人在其所行銷「表參道」建案之廣告文宣上使
    用「勤美綠園道」字樣（甲證6），既屬兩造不爭執之事實
    ，顯見被上訴人係基於促銷其建案之行銷目的，於「不動產
    租售」、「不動產買賣」之同一商品或服務，使用完全相同
    於系爭商標之「勤美綠園道」字樣，而該當商標法第68條第
    1款所規定之侵權行為。
　⒊被上訴人違反商標法第68條第3款部分:　
　　⑴被上訴人在其所行銷「表參道」建案之廣告文宣上使用「
      公益勤美」、「勤美×公益」等字樣（甲證6），雖並非完
      全相同於系爭商標，然系爭商標之圖樣為「勤美天地」及
      「勤美綠園道」，其給予消費者之整體寓意，「勤美」二
      字為其整體最為顯著之部分，兩者是否近似，依經濟部智
      慧財產局所發布之「混淆誤認之虞審查基準」5.2.規定，
      判斷二商標是否近似，原則上係以：（a）具有普通知識
      經驗之消費者，於購買時施以普通之注意，可能會有所混
      淆誤認二商標來自同一來源；（b）商標圖樣整體為觀察
      判斷；（c）異時異地隔離觀察；（d）商標整體之外觀、
      觀念及讀音來觀察。
　  ⑵準此，被上訴人在行銷其「表參道」建案之廣告文宣上使
      用「公益勤美」、「勤美×公益」等字樣，具有普通知識
      經驗之消費者，可能誤認「表參道」建案同為上訴人推行
      之建案之一；異時異地隔離觀察被上訴人所使用之「公益
      勤美」、「勤美×公益」等字樣，同樣會使消費者誤認被
      上訴人為上訴人集團關係企業之一或與上訴人間有投資、
      合作關係；被上訴人所使用之「公益勤美」、「勤美×公
      益」等字樣，無論在外觀、觀念及讀音上，均與系爭商標
      之主要部分近似。足認被上訴人反覆大量使用「公益勤美
      」、「勤美×公益」等字樣，係基於促銷其建案之行銷目
      的，使用於「不動產租售」、「不動產買賣」之同一商品
      或服務之行為，有致相關消費者混淆誤認之虞，而該當商
      標法第68條第3款規定之侵權行為。　　
　⒋本件不適用商標法第36條第1項第1款規定:
　　⑴按「下列情形，不受他人商標權之效力所拘束：一、以符
      合商業交易習慣之誠實信用方法，表示自己之姓名、名稱
      ，或其商品或服務之名稱、形狀、品質、性質、特性、用
      途、產地或其他有關商品或服務本身之說明，非作為商標
      使用者。」商標法第36條第1項第1款定有明文。
　　⑵上訴人雖主張本件有商標法第36條第1項第1款規定之適用(
      見本院卷第249頁)，惟查甲證6之廣告文宣共有5頁，被上
      訴人僅於首頁「不明顯之處」以「較小字體」一次性標註
      「APEX中陽建設」，反觀「公益勤美」、「勤美×公益」
      及「勤美綠園道」等字樣，則於每頁廣告文宣上反覆出現
      ，且其位置居於網頁中心或列為標題，其字體大小及其設
      計甚且超越被上訴人行銷「表參道」建案名稱之醒目性。
      被上訴人將「公益勤美」、「勤美×公益」、「勤美綠園
      道」之字樣，作為甲證6廣告文宣之文案主題及視覺主軸
      ，其設計方式已造成消費者視覺上之衝擊，所表達之整體
      寓意，乃在於「公益勤美」、「勤美×公益」及「勤美綠
      園道」等字樣，確屬促銷之「商標使用」行為。再者，被
      上訴人於行銷「表參道」建案所使用之臉書帳號名稱為「
      表參道　公益勤美　2-3房」，並以較小字體標示「房地
      產公司」，完全未標示其「APEX中陽建設」之名稱。被上
      訴人經營臉書行銷其該公司之「表參道」建案，竟然刻意
      迴避該公司名稱，反而使用相同或近似於系爭商標之文字
      ，其經營模式明顯悖於常情，且極易使一般人誤以為該臉
      書帳號係屬上訴人「勤美」公司所有，益證其確係將「公
      益勤美」、「勤美×公益」及「勤美綠園道」等字樣，作
      為促銷「表參道」建案之用。　
　　⑶按最高法院97年度台上字第364號判決意旨：「商標法第30
      條第1項第1款規定，凡以善意且合理使用之方法，表示自
      己之姓名、名稱或其商品或服務之名稱、形狀、品質、功
      用、產地或其他有關商品或服務本身之說明，非作為商標
      使用者，不受他人商標權之效力所拘束。乃著重於商品或
      服務之說明，而非作為商標使用者，始足當之。」被上訴
      人將其行銷「表參道」建案之廣告文宣上（甲證6），反
      覆大量標示「公益勤美」、「勤美×公益」、「勤美綠園
      道」等字樣，其中「公益」一字或有說明「表參道」建案
      位址（其位於精美街及公益北街交叉口）之意義，惟其一
      併使用「勤美」及「勤美綠園道」等字樣，絕非著重於商
      品或服務之說明。查「勤美」、「勤美綠園道」則為相同
      或近似於上訴人所有之系爭商標，被上訴人所行銷「表參
      道」建案本身之內容，均與系爭商標無涉，顯無採用「勤
      美」或「勤美綠園道」字樣，作為說明「表參道」建案名
      稱、形狀、品質、功用、產地或其本身之必要性及關連性
      。
　　⑷被上訴人雖辯稱其使用「公益勤美」、「勤美×公益」及「
      勤美綠園道」等字樣乃表彰其「表參道」建案位於「勤美
      誠品綠園道」（複合式大型休閒購物商場名稱）云云。然
      查，上訴人與誠品集團所聯合創建之「勤美誠品綠園道」
      複合式大型休閒購物商場，係位於公益路、館前路、英才
      路之區間，依被上訴人採取所謂「勤美誠品綠園道」商圈
      之說法，應以「草悟道」及「台中市民廣場」上下附近所
      涵蓋之區域（紅線圍繞之區域，見本院卷第279頁），作
      為其認定之範圍。且被上訴人所行銷之「表參道」建案位
      址，則係在臺中市○○街00號（精美街及公益北街交叉口）
      ，相距「勤美誠品綠園道」商圈1.1公里，其中更需跨越
      麻園頭溪，一般消費者根本不會認定其在「勤美誠品綠園
      道」商圈之內，被上訴人顯無援引「勤美誠品綠園道」作
      為說明其地理位址之正當性。　
　　⑸被上訴人復辯稱其係善意使用系爭商標云云，但查，所謂
      善意，係指不知其為他人之商標而為使用者而言。因「勤
      美綠園道」為系爭商標之一，「公益勤美」、「勤美×公
      益」則高度近似系爭商標，業如前述，基於系爭商標早已
      註冊公開於眾、以及上訴人集團與被上訴人彼此在建築住
      宅事業之領域內為同業競爭關係之事實，被上訴人不可能
      不知悉系爭商標之存在。此外，上訴人早於本件起訴之前
      ，即於110年4月26日寄發警告函（甲證7）告知系爭商標
      之存在，惟被上訴人繼續在「表參道」建案之廣告文宣上
      使用上開字樣，並辯稱其為合理使用云云，截至上訴人11
      0年6月8日提起本件訴訟之際，被上訴人仍拒絕上訴人排
      除侵害之請求，甚至被上訴人於上訴人寄發警告函之後，
      仍持續為本件侵權行為，本院認被上訴人顯非善意，而係
      故意侵害系爭商標權。
　　⑹綜上，被上訴人不得主張商標法第36條第1項第1款規定之
      合理使用。
　㈡依商標法第69條第3項請求侵害商標權之損害賠償部分:
　⒈按「商標權人對於因故意或過失侵害其商標權者，得請求損
    害賠償。」商標法第69條第3項定有明文。被上訴人使用「
    勤美綠園道」字樣之行為係違反商標法第68條第1款規定之
    侵權行為；使用「勤美」字樣之行為則係違及商標法第68條
    第3款規定之侵權行為，上訴人依商標法第69條第3項規定請
    求損害賠償，為有理由。
　⒉次按，「商標權人請求損害賠償時，得就下列各款擇一計算
    其損害：…二、依侵害商標權行為所得之利益；於侵害商標
    權者不能就其成本或必要費用舉證時，以銷售該項商品全部
    收入為所得利益。」商標法第71條第1項第2款之定有明文，
    上訴人據此就被上訴人侵害上訴人系爭商標權行為所得之利
    益，作為本件損害賠償數額計算之依據，尚非無據。　
　⒊上訴人主張被上訴人所行銷之「表參道」建案，其棟戶規劃
    為54戶住家及2戶店面，依據內政部之實價登錄資料，可知
    其於110年10月、11月、12月之成交均價，約坐落在42.3萬
    元/坪至46.3萬元/坪之區間，其每戶價格均在1,500萬元以
    上（甲證9），足認被上訴人行銷「表參道」建案所獲取之
    金額，最保守估計即高達8億4,000萬元以上（計算式：1,50
    0萬元× 56戶=84,000萬元），又依109年度營利事業各業所
    得額、同業利潤標準及擴大書審純益率標準，關於「不動產
    買賣」類別之「淨利率」為17%（甲證10），可證被上訴人
    行銷「表參道」建案所獲取之純利益，最保守估計亦達1億4
    ,280萬元以上（計算式：84,000萬元× 17%=14,280萬元）。
    本院因認上訴人主張被上訴人依侵害系爭商標權行為所得之
    利益高達1億4,280萬元，其僅請求被上訴人給付100萬元之
    損害賠償數額，為有理由，應予准許。被上訴人辯稱若其有
    侵害系爭商標權之行為，上訴人請求100萬元數額過高云云
    ，並非可採。
　㈢依商標法第69條第1項請求被上訴人排除及防止侵害部分:
　⒈按「商標權人對於侵害其商標權者，得請求除去之；有侵害
    之虞者，得請求防止之。」商標法第69條第1項亦有明文。
    上開排除侵害與防止侵害請求權，只要有侵害或侵害之虞等
    事實發生即可主張，不以侵權行為人主觀上有故意或過失為
    要件。
　⒉被上訴人於行銷其「表參道」建案之廣告文宣上使用相同或
    近似於系爭商標之「勤美綠園道」、「公益勤美」、「勤美
    ×公益」等字樣，侵害上訴人所有之系爭商標，已如前述，
    故上訴人依上開規定，請求被上訴人不得將相同或近似於「
    勤美」或「勤美綠園道」之字樣，使用於不動產租售、不動
    產租賃、商場攤位租售、辦公室租售、公寓房屋租賃、不動
    產買賣、不動產買賣租賃之仲介、不動產管理、建築設計、
    土木建築工程設計、建築諮詢、土木建築工程技術諮詢顧問
    、工程諮詢顧問之商品或服務上，及其有關之商業文書或廣
    告上，為有理由，應予准許。
　㈣被上訴人未違反公平交易法第22條第1項第1、2款及同法第25
    條規定，上訴人依公平交易法第33條請求被上訴人負擔費用
    將判決書登載新聞紙，有無理由:　　　　
　⒈公平交易法第22條第1項第1、2款部分:
　　⑴按事業就其營業所提供之商品或服務，不得以著名之他人
      姓名、商號或公司名稱、商標、商品容器、包裝、外觀或
      其他顯示他人商品之表徵，於同一或類似之商品，為相同
      或近似之使用，致與他人商品混淆，或販賣、運送、輸出
      或輸入使用該項表徵之商品；不得以著名之他人姓名、商
      號或公司名稱、標章或其他表示他人營業、服務之表徵，
      於同一或類似之服務為相同或近似之使用，致與他人營業
      或服務之設施或活動混淆，公平交易法第22條第1項第1、
      2款定有明文。
　　⑵查上訴人主張其集團具跨國性之特色，鉅額之資本額，及
      其於金屬成型事業領域及建築住宅事業領域中均有極高知
      名度，而認公司名稱即「勤美」為著名公司名稱等情，並
      提出上訴人公司基本資料、維基百科、經濟日報、聯合報
      及中時新聞網報導為證（見原審卷第38頁至第49頁），然
      維基百科為一内容開放的百科全書，允許任何第三方不受
      限制地複製、修改及再釋出材料的任何部分或全部内容，
      且上訴人於維基百科之内容僅為其各年度之紀事及組織架
      構，本院自無從以維基百科資料作為認定「勤美」已成為
      著名公司名稱之證據；至其餘證據資料，僅為介紹勤美集
      團於臺中新開幕之酒店、最新財報及旗下金屬成型事業與
      建築住宅事業之相關業務資料，均不能直接證明上訴人公
      司名稱即「勤美」於市場上經媒體報導之廣泛程度，或證
      明相關事業或消費者對該公司名稱已達到普遍認知之程度
      ，則本院即難憑前揭證據資料而認上訴人公司名稱即「勤
      美」經廣泛使用而為我國相關事業或消費者所普遍知悉而
      達著名公司名稱之程度。是以，上訴人主張「勤 美」為
      著名公司名稱，並進而以此認定被上訴人所為違反公平交
      易法第22條第1項第1、2款規定，難認有據。　　
　⒉公平交易法第25條部分:
　　⑴按公平交易法第25條規定「除本法另有規定者外，事業   
     亦不得為其他足以影響交易秩序之欺罔或顯失公平之行   
     為。」乃不公平競爭行為之概括性規定，僅適用於公平   
     法其他條文規定所未涵蓋之行為，若公平法之其他條文   
     規定對於某違法行為已涵蓋殆盡，無再依本條加以補充   
     規範之餘地。該條所稱交易秩序，泛指一切商品或服務   
     交易之市場經濟秩序，包含產銷階段之水平競爭秩序、   
     垂直交易關係中之市場秩序以及符合公平競爭精神之交   
     易秩序。又判斷是否「足以影響交易秩序」時，除考慮   
     受害人數之多寡、造成損害之量及程度、是否會對其他   
     事業產生警惕效果、有無影響將來潛在多數受害人之效   
     果，以及行為所採取之方法手段、行為發生之頻率與規   
     模、行為人與相對人資訊是否對等、市場力量大小、有   
     無依賴性存在等項外，尚應考量交易習慣與產業特性。   
     事業以高度抄襲他人知名商品之外觀或表徵，積極攀附   
     他人知名廣告或商譽等方法，榨取其努力成果，或以積   
     極欺瞞或消極隱匿重要交易資訊，而足以引人錯誤之方   
     式，從事交易之行為，依整體交易秩序綜合考量，如已   
     造成當事人間之私法上利益分配或危險負擔極度不平衡   
     之情形時，固可認為與上開條文規定合致。惟倘事業之   
     行為並無欺罔或顯失公平，或對市場上之效能競爭無妨   
     害，或不足以影響交易秩序者，則無該條之適用（最高   
     法院107年度台上字第1967號判決意旨參照）。
　　⑵查本件上訴人之公司名稱「勤美」，尚未達到我國相關事
      業或消費者所普遍知悉之「著名」程度，故被上訴人之行
      為並無違反公平交易法第22條第1項第1款、第2款之規定
      ，已如前述，且公平交易法第22條第1項第1款、第2款係
      使用他人著名公司名稱、商品或服務表徵等致與他人之商
      品或服務混淆之規範，已就被上訴人行為之不法內涵予以
      充分評價，並無再依同法第25條加以補充規範之餘地。再
      者，本件被上訴人僅在單一建案使用「公益勤美」、「勤
      美X公益」、「勤美綠園道」字樣，且使用之期間不到四
      個月即已撤除(見本院卷第199頁)，本院審酌其侵害情節
      ，難認已達到足以影響不動產銷售市場整體交易秩序之程
      度，故上訴人主張被上訴人之行為違反公平交易法第25條
      規定，不足採信。
　⒊承上，因為上訴人主張被上訴人於「表參道」建案於臉書廣
    告文宣上使用「公益勤美」、「勤美x公益」、「勤美綠園
    道」等字樣之行為，違反公平交易法第22條第1項第1、2款
    、第25條規定部分，應無可採，則上訴人依公平交易法相關
    規定，請求被上訴人排除及防止侵害、損害賠償及負擔費用
    刊登判決書於新聞紙等，均無理由。
六、綜上所述，上訴人依商標法第68條第1款、第3款、第69條第
    1項、第3項、第71條第1項第2款規定，請求被上訴人不得將
    相同或近似於「勤美」或「勤美綠園道」之字樣，使用於不
    動產租售、不動產租賃、商場攤位租售、辦公室租售、公寓
    房屋租賃、不動產買賣、不動產買賣租賃之仲介、不動產管
    理、建築設計、土木建築工程設計、建築諮詢、土木建築工
    程技術諮詢顧問、工程諮詢顧問之商品或服務上，及其有關
    之商業文書或廣告；及被上訴人應給付上訴人100萬元，及
    自起訴狀繕本送達被上訴人之翌日即110年6月26日起至清償
    日止，按年息5%計算之利息，為有理由應予准許，逾此部分
    之請求，為無理由，不應准許。從而原審就上開應准許部分
    ，為上訴人敗訴之判決，尚有未洽，上訴意旨指摘原判決此
    部分不當，求予廢棄改判，為有理由，爰由本院廢棄改判如
    主文第2、3項所示。上訴人就主文第3項聲請供擔保宣告假
    執行，應予准許，同時宣告被上訴人得供擔保而免為假執行
    。至上訴人之請求不應准許部分，原審為上訴人敗訴之判決
    ，經核並無不合，上訴意旨指摘原判決此部分不當，求予廢
    棄改判，為無理由，應駁回此部分之上訴。
七、本件事證已臻明確，兩造其餘攻擊防禦方法及所援用證據，
    經本院審酌後均與本件判決之結論並無影響，爰不予逐一論
    駁，附此敘明。
八、據上論結，本件上訴為一部有理由、一部無理由，依智慧財
    產案件審理法第1條，民事訴訟法第450條、第449條第1項、
    第79條、第463條，判決如主文。
中　　華　　民　　國　　111 　年　　11　　月　　24　　日
                          智慧財產第二庭
                            審判長法  官　彭洪英
                                  法  官　汪漢卿
                                  法  官　曾啓謀
以上正本係照原本作成。
如不服本判決，應於收受送達後20日內向本院提出上訴書狀，其
未表明上訴理由者，應於提出上訴後20日內向本院補提理由書狀
 (均須按他造當事人之人數附繕本)，上訴時應提出委任律師或
具有律師資格之人之委任狀；委任有律師資格者，應另附具律師
資格證書及釋明委任人與受任人有民事訴訟法第466 條之1 第1
項但書或第2 項( 詳附註) 所定關係之釋明文書影本。如委任律
師提起上訴者，應一併繳納上訴審裁判費。
中　　華　　民　　國　　111 　年　　12　　月　　 5　　日
　　　　　　　　　　　　　        書記官　丘若瑤
附註：
民事訴訟法第466條之1(第1項、第2項)
對於第二審判決上訴，上訴人應委任律師為訴訟代理人。但上訴
人或其法定代理人具有律師資格者，不在此限。
上訴人之配偶、三親等內之血親、二親等內之姻親，或上訴人為
法人、中央或地方機關時，其所屬專任人員具有律師資格並經法
院認為適當者，亦得為第三審訴訟代理人。